【裁判字號】    97,交聲,89
【裁判日期】    970131
【裁判案由】    違反道路交通管理處罰條例聲明異議
【裁判全文】
臺灣臺北地方法院交通事件裁定          97年度交聲字第89號
原處分機關  臺北市交通事件裁決所
異 議人 即  甲○○
受 處分 人
上列異議人即受處分人因違反道路交通管理處罰條例案件，對於
臺北市交通事件裁決所民國96年12月31日所為北市裁二字第裁22
-BB0000000號處分（原處分案號：高雄市政府警察局高市警交相
字第BB0000000 號），聲明異議，本院裁定如下：
    主  文
異議駁回。
    理  由
一、按汽車駕駛人，行經有燈光號誌管制之交岔路口闖紅燈者，
    處新臺幣（下同）1 千8 百元以上5 千4 百元以下罰鍰，道
    路交通管理處罰條例第53條第1 項定有明文。
二、本件受處分人即異議人甲○○所有車牌號碼5952-EG 號自用
    小客車，由乙○○駕駛，於民國96年6 月19日下午2 時38分
    許，行經高雄市○○路（原文寧街）與曾子路交岔路口時，
    適號誌轉為紅燈，竟仍強行通過該交岔路口，違反道路交通
    管理處罰條例第53條第1 項規定，經高雄市政府警察局交通
    警察大隊逕行舉發，嗣受處分人於通知單上所載應到案日期
    前向臺北市交通事件裁決所提出申訴，經原舉發單位調查結
    果，仍認受處分人有其上開違規之行為，臺北市交通裁決所
    乃依同上規定，裁處受處分人罰鍰2 千7 百元等情，有舉發
    違反道路交通管理事件通知單、高雄市政府警察局交通警察
    大隊書函、臺北市交通事件裁決所違反道路交通管理事件裁
    決書在卷可按，堪以認定。
三、受處分人委由乙○○聲明異議意旨略以：(一)當時駕駛該車之
    人為乙○○；(二)該路口交通號誌設置不當，不明顯且不在正
    前方，致駕駛人必須駛至路口始可看見，且無法立即辨別該
    號誌指示之方向；(三)乙○○駕車駛至該路口時，雖無法確認
    該號誌之指示，仍踩煞車停止在行人穿越道上，並無闖紅燈
    之行為云云。
四、本院經查：
  (一)受處分人不爭執乙○○於96年6 月19日下午2 時38分許，駕
    駛伊所有車牌號碼5952-EG 號自用小客車，行經高雄市○○
    路與曾子路交岔路口之事實，應堪認定。首就該路口號誌之
    設置情形，觀諸卷附照片顯示，該路口號誌設置四周開闊、
    無遮蔽物，且當時係日間、天氣晴、有自然光線，視距良好
    ，依乙○○行駛之方向，應可明確看見、辨識該號誌之指示
    ，況該路口別無其他號誌足以造成混淆。又該路口呈單純之
    十字形交岔路，有電子地圖附卷可按，路形亦無何複雜情形
    導致駕駛人難以辨識號誌指示方向可言。故受處分人爭執該
    交岔路口之號誌設置不當云云，顯無足取。再查乙○○駕駛
    該車行經該交岔路口闖越紅燈之行為，已有微電腦紅燈照相
    採證機器依線圈感應啟動拍攝之照片2 張附卷足憑，可知當
    紅燈號誌亮啟43.61 秒、44.41 秒之際，該車前輪、後輪先
    後通過設於停止線上之感應線圈，至為明確。受處分人雖辯
    稱：乙○○停在行人穿越道上云云，然承前所述，該交岔路
    口之號誌設置足供駕駛人明確辨識，既無遮蔽且當時視距良
    好，紅燈早已亮啟達40秒以上，駕駛人乙○○自有足夠時間
    、距離依該號誌指示剎車停止，詎乙○○仍駕駛該車超越停
    止線，其闖越紅燈之行為足堪認定。受處分人所辯委無可信
    。
  (二)至受處分人異議稱：當時該車之駕駛人為乙○○等情，亦經
    乙○○到庭陳述屬實。惟按道路交通管理處罰條例第85條第
    1 項規定：「本條例之處罰，受舉發違反道路交通管理事件
    之受處罰人，認為受舉發之違規行為應歸責他人者，應於舉
    發違反道路交通管理事件通知單應到案日期前，檢附相關證
    據及應歸責人相關證明文件，向處罰機關告知應歸責人，處
    罰機關應即另行通知應歸責人到案依法處理。逾期未依規定
    辦理者，仍依本條例各該違反條款規定處罰」。本件受處分
    人既從未依上開規定，於應到案日期前向處罰機關告知駕駛
    人為乙○○並陳明更正受裁罰人為乙○○之意思，則處罰機
    關逕行處罰車輛所有人即受處分人，課以罰鍰，自無違誤，
    附此說明。
  (三)綜合上情，原處分機關認定受處分人所有自用小客車於前開
    時、地有闖紅燈之行為，應堪認定，而依據首開道路交通管
    理處罰條例之規定，裁處罰鍰2 千7 百元，核無不當。從而
    ，本件異議為無理由，應予駁回。
五、據上論斷，應依道路交通案件處理辦法第19條，裁定如主文
    。
中    華    民    國    97    年    1     月    31    日
                  交通法庭  法  官  林晏如
上正本證明與原本無異。
如不服本裁定，應於裁定送達後5日內向本院提出抗告狀。
                            書記官  吳俊龍
中    華    民    國    97    年    1     月    31    日


司法院資訊處製作；財團法人民間司法改革基金會備份。
